# 请教陈老师，合并报表的递延所得税问题!谢谢！

提问人：心海拂清风 时间：2014-11-18 23:04:59
非同一控制下企业合并下账面价值和公允价值的差异需要考虑递延所得税应用指南将其计入资本公积了，后续考虑递延所得税的转回计入所得税费用了，我理解前期计入资本公积，后续也应该计入资本公积，如果计入所得税费用，从整个过程来看不平衡，对损益的影响不为 0 了，还请陈老师指点，谢谢！

回答人：chenyiwei
在合并报表层面，这部分被购买方可辨认净资产公允价值与账面价值之间的差额并没有形成资本公积（与购买方的长期股权投资抵销了），所以转回暂时性差异的递延所得税影响不会贷记资本公积，而是与这部分评估增值对应的折旧费用配比，计入损益中的所得税费用。这样应容易理解。

提问人：心海拂清风 时间：2014-11-19 07:41:06
那为何确认递延所得税的时候差额进入资本公积呢？计入所得税费用不可以吗？谢谢！为何这样处理呢? 借： 递延所得税资产 贷： 资本公积 贷： 递延所得税负债

回答人：chenyiwei
这只是编制抵销分录的中间过程，最终形成的资本公积还是会与长期投资抵销，合并报表层面不体现。所以不存在确认递延所得税时计入资本公积的问题。

提问人：心海拂清风 时间：2014-11-19 23:53:13
存在啊，那购买日的递延所得税如何确认，分录如何写，谢谢？

回答人：chenyiwei
购买日净资产与长期股权投资的抵销分录： 借：各项可辨认资产（购买日公允价值－原账面价值） 借：商誉 借：实收资本、资本公积、盈余公积、未分配利润（各项净资产账面价值） 贷：各项可辨认负债（购买日公允价值－账面价值） 贷：递延所得税负债 贷：
长期股权投资 贷：少数股东权益
可以看到这笔抵销分录中并没有资本公积。

提问人：心海拂清风 时间：2014-11-20 20:02:27
我理解陈老师您写的是合并的最简分录，我说的是单个的分录， 33 号应用指南合并报表非同一控制 46 页是将递延所得税差额其计入资本公积了，麻烦请陈老师看看指南，是不是指南错了，不理解啊！我觉得应该计入所得税费用，谢谢！急！

回答人：chenyiwei
指南这样写也没有问题，只要确保把中间过程中形成的资本公积抵消掉。我平时是只关注最后合并结果的。这部分递延所得税在形成时是计入商誉的，后续转回时冲减所得税费用。

提问人：心海拂清风 时间：2014-11-20 22:15:49
这部分递延所得税在形成时是计入商誉的，后续转回时冲减所得税费用，这句话如何理解?分录为一下哪一种？谢谢！ 借： 递延所得税资产 贷： 商誉 贷： 递延所得税负债 借： 递延所得税资产 贷： 所得税费用
贷： 递延所得税负债 借： 递延所得税资产 贷： 资本公积 贷： 递延所得税负债

回答人：chenyiwei
从最终结果看，是你所说的第一种。